最　高　行　政　法　院　裁　定　　　　　　　　　九十三年度裁字第一一七四號
　　上　訴　人　乙○○
　　被 上訴 人　中華電信股份有限公司
　　代　表　人　甲○○
　　　　　　　　　　　　　　　.
右當事人間因薪俸事件，上訴人對於中華民國九十二年四月二十二日臺北高等行政法
院九十一年度簡字第七六三號判決，提起上訴，本院裁定如左：
　　主  文
上訴駁回。
上訴審訴訟費用由上訴人負擔。
　　理  由
按對於適用簡易程序之裁判提起上訴或抗告，須經本院許可，且該許可以訴訟事件所
涉及之法律見解具有原則性者為限，行政訴訟法第二百三十五條定有明文。而本件上
訴人原任被上訴人所轄台灣南區電信分公司鳳山營運處服務中心主任，其為民國二十
二年八月三十一日出生，至八十七年八月三十日止，年滿六十五歲，被上訴人所轄台
灣南區電信分公司爰依交通部所屬郵電事業人員退休規則規定，於八十八年一月七日
函准上訴人自八十八年一月十六日起命令退休，並加計其任職被上訴人機構、郵政總
局及軍中服役年資，共計四十二年之退休年資，核給退休金，同時收回已於八十七年
十二月三十一日預先發給之八十八年一月份溢領之薪資半個月，上訴人不服，提起復
審、再復審，迭遭駁回，遂循序提起行政訴訟，經本院於八十九年九月二十一日以八
十九年度判字第二七九四號判決予以駁回，上訴人提起再審之訴，亦經本院於九十一
年八月十五日以九十一年度判字第一四八一號判決駁回。上訴人乃向原審法院提起給
付訴訟請求被上訴人應依行政程序法第一百二十條規定補償其八十八年一月份被扣取
半個月薪津與已發給該月份半個月月退休金之差額新臺幣（下同）四一、六一九元之
財產損失。原審法院則略以：按「授予利益之違法行政處分經撤銷後，如受益人無前
條所列信賴不值得保護之情形，其因信賴該處分致遭受財產上之損失者，為撤銷之機
關應給予合理之補償。」、「原處分機關依第一百二十三條第四款、第五款規定廢止
授予利益之合法行政處分者，對受益人因信賴該處分致遭受財產上之損失，應給予合
理之補償。」固為行政程序法第一百二十條第一項及第一百二十六條第一項所規定，
惟行政程序法係九十年一月一日始施行，而被上訴人所轄台灣南區電信分公司收回上
訴人八十八年一月份溢領薪資係於八十八年一月七日，當時行政程序法尚未施行，依
法律不溯及既往原則，上訴人尚難援用上開行政程序法之規定作為請求之依據。且按
所謂受益人「因信賴該處分致遭受財產上之損失」，係指受益人因信賴原授益處分之
存續而支出各種費用，以致於授益處分經撤銷後無法收回已支出之費用而遭受損害之
謂，並非指撤銷授益處分後所應返還之利益本身。查本件上訴人起訴意旨所請求被上
訴人補償者，乃被上訴人所轄台灣南區電信分公司所收回之八十八年一月份溢領薪資
，顯非「因信賴該授予薪資處分所遭受之財產上損失」，上訴人之請求內容亦與前開
行政程序法之「信賴補償」要件不合，自難准許。又被上訴人所轄南區分公司並非廢
止授予薪資之處分如係廢止，乃向後失效，即無收回薪資可言，本件情形顯與行政程
序法第一百二十六條規定無涉，上訴人援用此法條作為請求權基礎，亦有誤會。並
明本院八十九年判字第一一○三號判決，係對兼職工作已支領之主管加給，得否追繳
而為審理，核與本件情形不同，殊難比附援引。原審法院因而依簡易程序判決駁回上
訴人之訴。本院經核原審判決並無違誤。茲上訴意旨仍執詞略謂：上訴人依法請求被
上訴人補償因信賴該處分致遭受財產上之損失，原審判決對於該半個月薪資係「合法
」或「溢領」疏予查證，於判決前對於當事人雙方主張亦未先據以論斷，其判決顯然
違反平等原則。又上訴人薪資被廢止之行政處分作成於行政程序法完成三讀之後，依
據法律保留原則應視同法律，本案以行政程序法規定作為請求依據，並無法律不溯及
既往之問題，且依據中央法規標準法第十八條規定可知，原審判決理由矛盾。另本院
八十九年度判字第一一○三號判決中當事人所爭之標的雖為追繳兼職主管加給，與本
案之先被扣取薪資後再請求返還之補償僅係程序之相反，實體上因為在信賴保護原則
下，受益人已使用所提供之給付而不存在者無須返還，原審法院有恣意遺漏證據之違
法云云。經核上訴論旨，旨在以其對法律上見解之歧異，就原審法院取捨證據、認定
事實及適用法律之職權行使，指摘原審判決違誤，然並無所涉及之法律見解具有原則
性，揆之首揭規定，其上訴即不應許可，應予駁回。
依行政訴訟法第二百四十九條第一項前段、第一百零四條、民事訴訟法第九十五條、
第七十八條，裁定如主文。
中　　華　　民　　國　　九十三　　　年　　　九　　　　月　　　十六　　　日
                    最 高 行 政 法 院  第 四 庭
                                審 判 長 法  官　　　徐　樹　海
                                         法  官      黃  合  文
                                         法  官　　　高　啟　燦
                                         法  官　　　吳　錦　龍
                                         法  官　　　林　茂　權
右  正  本  證  明  與  原  本  無  異
　　　　　　　　　　　　　　　　　　　　 法院書記官　王  褔  瀛
中　　華　　民　　國　　九十三　　　年　　　九　　　　月　　　十六　　　日
